【裁判字號】    92,交聲更,17
【裁判日期】    920815
【裁判案由】    違反道路交通管理處罰條例聲明異議
【裁判全文】
臺灣桃園地方法院交通事件裁定                    九十二年度交聲更字第一七號
    原處分機關  交通部公路總局新竹區監理所桃園監理站
    異  議  人
    即受處分人  甲○○
右列受處分人因違反道路交通管理處罰條例案件，對於交通部公路局新竹區監理所桃
園監理站民國九十二年三月五日桃監裁罰字第裁五二－Ｄ00000000號處分聲
明異議，經本院為裁定（九十二年交聲字第一０七號），原處分機關不服提起抗告，
經臺灣高等法院（九十二年度交抗字第五九六號）撤銷原裁定，發回本院更為裁定，
本院裁定如左：
    主  文
異議駁回。
    理  由
一、按「汽車號牌不得變造損毀、塗抹或黏貼其他材料、加裝邊框或霓虹燈、裝置旋
    轉架、顛倒懸掛或以安裝其他器具之方式使不能辨認其牌號，並不得以他物遮蔽
    ，如有污穢，致不能辨認其牌號時，應洗刷清楚。汽車號牌有裁剪或扭曲懸掛者
    ，以損毀號牌論。」道路交通安全規則第十一條第二項定有明文；又汽車行駛有
    損毀或變造汽車牌照、塗抹污損牌照，或以安裝其他器具之方式，使不能辨認其
    牌號者。處汽車所有人新臺幣二千四百元以上四千八百元以下罰鍰，並責令申請
    換領牌照或改正。道路交通管理處罰條例第十三條第一項第一款亦設有規定。
二、本件異議人民國九十一年十一月七日十一時七分許，駕駛其所有之車號ＦＤ－四
    六九八號自小客車沿桃一０五線公路由桃園往林口方向行駛，於行經十八公里處
    時，為桃園縣警察局設置之自動測速照相設備測得有超過規定之最高時速二十公
    里以上及有將原車牌照變造使不能辨認其牌號之情，而掣單舉發，異議人依限到
    案提出申訴並無變造車牌致不能辨認之行為（就超速部分並未異議而確定），原
    處分機關請舉發單位調查結果，仍認異議人確有前揭違規行為，而於九十二年三
    月五日以桃監裁罰字第裁五二－Ｄ00000000號裁決書，依「道路交通管
    理處罰條例」第四十條第一項、第十三條第一項第一款規定，裁處異議人罰鍰新
    台幣四千三百元（漏未裁處記違規點數一點）。
三、異議人對於右揭時、地駕駛自小客車行經舉發地點有違規超速之事實，固供承不
    諱，惟矢口否認有將原牌照號碼ＦＤ－四六九八號變造為ＦＤ－四六九九號之行
    為，辯稱：該車係伊所購買之中古車，購買後即是現狀，伊並無前科，無須變造
    車牌規避取締，且伊如要變造車牌，不會只變造一個號碼云云。經查，就卷附異
    議人違規超速之舉發照片及原舉發機關桃園縣警察局將舉發照片放大後之照片觀
    之，該違規車輛之車牌號碼確為ＦＤ－四六九九號（即原號牌末位數８已明顯遭
    塗改為９，此與拍攝之距離及角度並無關係），有照片三幀在卷可稽，並據證人
    王瓊琳證述在卷，異議人雖於更審前九十二年五月六日本院調查時提出其車牌供
    勘驗，且勘驗結果確為ＦＤ－四六九八號，固有筆錄及照片二紙可稽，然該次勘
    驗時間距離舉發時間已經過六個月，且異議人自承其於勘驗前已就車牌號碼修補
    ，因之該勘驗結果尚不足為有利異議人之認定。異議人既有塗抹牌照行為，原處
    分機關依道路交通管理處罰條例第十三條第一項第一款規定，裁處異議人罰鍰，
    其認事用法並無違誤，異議人聲明異議並無理由，應予駁回。
四、據上論斷，應依道路交通管理處罰條例第八十七條第二項，道路交通案件處理辦
    法第十九條，裁定如主文。
中      華      民      國      九十二      年    八      月    十五    日
                                  臺灣桃園地方法院交通法庭
                                      法  官  黃  斯  偉
右正本證明與原本無異。
如不服本裁定，應於送達後五日內，向本院提出抗告狀。
                                      書記官  李  珈  慧
中      華      民      國      九十二      年    八      月    十五    日


司法院資訊處製作；財團法人民間司法改革基金會備份。
